臺灣高雄地方法院刑事判決　　　　　　　96年度訴字第4290號
公　訴　人　臺灣高雄地方法院檢察署檢察官
被　　　告　甲○○
上列被告因違反毒品危害防制條例案件，經檢察官提起公訴（96
年度毒偵字第8489號），嗣被告於本院準備程序進行中，就被訴
事實為有罪之陳述，經合議庭裁定由受命法官獨任適用簡式審判
程序審理，本院判決如下：
    主  文
甲○○施用第一級毒品，累犯，處有期徒刑拾月。扣案之第一級
毒品海洛因壹小包（檢驗前淨重零點壹捌陸公克，檢驗後淨重零
點壹柒公克）沒收銷燬之。
    事  實
一、甲○○前於民國93年間因施用毒品案件，經本院以93年度毒
    聲字第1846號裁定送勒戒處所觀察勒戒，並於94年1 月6 日
    因無繼續施用毒品傾向執行完畢而釋放出所，嗣再因施用第
    一級毒品案件，經本院以94年訴字第4027號判決判處有期徒
    刑8 月確定，其入監服刑後，於96年5 月9 日縮短刑期執行
    完畢出獄。詎仍不知悔改，復於前開觀察勒戒執行完畢釋放
    後5 年內，明知海洛因業經公告列為毒品危害防制條例第2
    條第2 項第1 款之第一級毒品，不得非法持有、施用，竟基
    於施用第一級毒品海洛因之犯意，於96年9 月5 日21時許，
    在高雄縣岡山鎮岡山公園內之公廁，以將海洛因摻水稀釋後
    ，再用針筒注射之方式，施用第一級毒品海洛因1 次。嗣於
    96年9 月7 日13時，在高雄市前鎮區○○○街233 號為警攔
    檢，經其同意而搜索，當場扣得第一級毒品海洛因1 包（檢
    驗前淨重0.186 公克，檢驗後淨重0.173 公克），嗣再經其
    同意採尿送驗後，確呈第一級毒品海洛因代謝後嗎啡之陽性
    反應，始知上情。
二、案經高雄縣政府警察局鳳山分局報請臺灣高雄地方法院檢察
    署檢察官偵查起訴。
    理  由
壹、程序部分：
    本件被告甲○○所犯為死刑、無期徒刑或最輕本刑為3 年以
    上有期徒刑以外之罪，其於準備程序中就被訴事實為有罪之
    陳述，經法官告知簡式審判程序之旨，並聽取公訴人及被告
    之意見後，依刑事訴訟法第273 條之1 第1 項規定，裁定由
    受命法官獨任進行簡式審判程序，合先敘明。
貳、實體部分：
一、上揭事實，已據被告於本院審理中坦承不諱，且其於96年9
    月7 日所採驗之尿液，經送往台灣檢驗科技股份有限公司以
    GC/MS 方法（氣相層析／質譜儀法）檢驗，結果確呈第一級
    毒品海洛因代謝後嗎啡之陽性反應，此有該公司96年9 月21
    日報告編號KＺ000000000000號濫用藥物尿液檢驗報告1 份附
    卷可稽（參96年毒偵字第8489號卷第21頁）；另扣案之不明
    粉末1 小包（檢驗前淨重0.186 公克，檢驗後淨重0.173 公
    克），經送往高雄市立凱旋醫院鑑定，結果確含第一級毒品
    海洛因成分，此有該醫院96年9 月29日高市凱醫驗字第5090
    號濫用藥物成品檢驗鑑定書1 紙在案可憑（參前揭卷第19頁
    ），足認被告上開自白確與事實相符，本件被告施用第一級
    毒品之犯行，事證明確，洵堪認定。又被告前於93年間因施
    用毒品案件，經本院以93年度毒聲字第1846號裁定送勒戒處
    所觀察勒戒，並於94年1 月6 日因無繼續施用毒品傾向執行
    完畢而釋放出所等情，有本院院內索引卡紀錄表報表、臺灣
    高等法院被告前案紀錄表、被告刑案資料查註紀錄表各1 份
    在卷可稽，則被告於前開觀察勒戒執行完畢釋放後5 年內，
    再犯本件施用毒品之罪，自應予以論罪科刑。
二、論罪科刑部分：
  (一)按海洛因係毒品危害防制條例第2 條第2 項第1 款所稱之第
    一級毒品，是被告施用海洛因之行為，係犯該條例第10條第
    1 項之施用第一級毒品罪。
  (二)被告持有第一級毒品，嗣進而施用之，持有之低度行為應為
    施用之高度行為所吸收，不另論罪。
  (三)又被告前因施用第一級毒品案件，經本院以94年訴字第4027
    號判決判處有期徒刑8 月確定，其入監服刑後，於96年5 月
    9 日縮短刑期執行完畢出獄之事實，有前開臺灣高等法院被
    告前案紀錄表1 份足憑。詎其於前開有期徒刑執行完畢後5
    年內，復故意犯本案有期徒刑以上之罪，為累犯，應依刑法
    第47條第1 項之規定，加重其刑。
  (四)爰審酌被告前已因施用毒品案件經強制戒治，並因此經判處
    有期徒刑8 月確定，本應徹底戒除毒癮，不料其竟仍繼續施
    用毒品，顯見其並未戒除毒害，本不宜寬貸，惟念其犯後坦
    承犯行，態度尚可，施用毒品乃自戕一己之身體健康，並具
    有病患性人格之特質，行為本身對社會所造成之危害並非直
    接、鉅大，及其犯罪之動機、目的、手段等其他一切情狀，
    量處如主文所示之刑，以資懲儆。
三、末按查獲之第一、二級毒品及專供製造或施用第一、二級毒
    品之器具，不問屬於犯人與否，均沒收銷燬之，毒品危害防
    制條例第18條第1 項前段定有明文。查扣案之不明粉末1 小
    包（檢驗前淨重0.186 公克，檢驗後淨重0.173 公克），經
    鑑定結果確含第一級毒品海洛因之成分，業如上述，且該包
    裝袋因與其內之毒品業已無法析離，應將之同視為第一級毒
    品，從而不問屬於犯人與否，爰併依上開規定宣告沒收銷燬
    之。而鑑驗所耗損之毒品，既已費失，自無庸宣告沒收銷燬
    。
據上論斷，應依刑事訴訟法第273 條之1 第1 項、第284 條之1
、第299 條第1 項前段，毒品危害防制條例第10條第1 項、第18
條第1 項前段，刑法第11條、第47條第1 項，判決如主文。
本案經檢察官乙○○到庭執行職務。
中　　華　　民　　國　　96　　年　　11　　月　　21　　日
                  刑事第十七庭  法　官  李育信
以上正本證明與原本無異。
如不服本判決應於收受本判決後10日內向本院提出上訴書狀，並
應敘述具體理由，如未敘述上訴理由者，應於上訴期間屆滿後20
日內補提理由書狀於本院（均須按他造當事人之人數附繕本）「
切勿逕送上級法院」。
中　　華　　民　　國　　96　　年　　11　　月　　21　　日
 　　　　　　　　　　　　　　　 書記官  廖佳玲
附錄本案論罪科刑法條：
毒品危害防制條例第10條第1 項：
施用第一級毒品者，處6 月以上5年 以下有期徒刑。
